臺灣橋頭地方法院刑事判決
111年度簡上字第42號
上  訴  人  臺灣橋頭地方檢察署檢察官
被      告  王陽  



上列上訴人因被告傷害案件，不服本院橋頭簡易庭中華民國111 
年3 月24日111 年度簡字第385 號第一審刑事簡易判決（聲請簡
易判決處刑案號：111 年度偵字第959 號），提起上訴，經本院
管轄之第二審合議庭判決如下：
    主  文
上訴駁回。
王陽緩刑貳年。
    事實及理由
一、本案經本院管轄之第二審合議庭審理結果，認第一審刑事簡
    易判決以被告王陽觸犯刑法第277 條第1 項之普通傷害罪，
    而依刑事訴訟法第449 條第1 項前段、第3 項、第454 條第
    1 項之規定，量處被告拘役25日，如易科罰金，以新臺幣1,
    000 元折算1 日，其認事用法及量刑均無不當，應予維持，
    除證據部分另補充被告於本院審理中之自白、本院111 年度
    橋司附民移調字第527 號調解筆錄、告訴人林家豪之刑事陳
    述狀外，餘均引用如附件原審判決書記載之事實、證據及理
    由。
二、證據能力部分：檢察官及被告於本院第二審審判程序中，對
    於本案相關具有傳聞性質的證據資料，對證據能力均同意有
    證據能力（見簡上卷第98頁），且本院審酌該等傳聞證據製
    作時之情況，並無違法不當之瑕疵，以之作為證據，應屬適
    當，故依同法第159 條之5 第1 項規定，認該等傳聞證據均
    有證據能力。又其餘憑以認定本案之非供述證據，查無違反
    法定程序取得之情，依刑事訴訟法第158 條之4 規定反面解
    釋，亦均有證據能力。
三、檢察官依告訴人請求提起上訴，上訴意旨略以：被告迄今未
    與告訴人達成和解及賠償告訴人，參以告訴人僅因被告向其
    詢問遮陽板潑水乙事，竟遭被告辱罵揮拳毆打成傷、被告係
    經旁人制止始罷手，非出於悔意而自願停手、告訴人受有頭
    部外傷、頭皮及左側顏面挫傷等傷害，身心俱創等情，原審
    量刑過輕等語。
四、駁回上訴之理由：
  ㈠按量刑之輕重，係事實審法院得依職權自由裁量之事項，茍
    已斟酌刑法第57條各款所列情狀而未逾越法定刑度，則不得
    遽指為違法；又刑罰之量定屬法院自由裁量之職權行使，但
    仍應審酌刑法第57條所列各款事由及一切情狀，為酌量輕重
    之標準，並非漫無限制，在同一犯罪事實與情節，如別無其
    他加重或減輕之原因，下級法院量定之刑，亦無過重或失輕
    之不當情形，則上級法院對於下級法院之職權行使，原則上
    應予尊重（最高法院72年度台上字第6696號、85年度台上字
    第2446號判決意旨可資參照）。是法律賦予審判者自由裁量
    權，雖此項裁量權之行使，並非得以任意或自由為之，但其
    內涵、表現，端賴法官於個案審判時，依個案事由加以審酌
    ，倘無裁量濫用情事，要難謂其有不當之處。
　㈡經查，原審判決依具體個案認定事實，認被告上開犯行事證
    明確，並審酌被告僅因細故即率然出手毆打告訴人，致告訴
    人受有如附件所示之傷勢，所為欠缺尊重他人身體安全之法
    治觀念，實有不該；惟念被告犯後坦承犯行，復參以其動機
    、手段、告訴人所受之傷勢，尚未與告訴人達成和解；暨衡
    及被告自陳高職畢業之教育程度、小康之家庭經濟狀況等一
    切情狀，量處前開刑度，經核原審判決認事用法，均無不合
    ，且在量刑上已具體斟酌刑法第57條各款所列情狀，本於被
    告之責任為基礎，並未偏執一端，而有失輕重之情事，亦未
    逾越法定範圍，依前揭說明，難謂原審量刑有何違法或失當
    之處，至被告於檢察官上訴後與告訴人和解，此部分則另由
    本院考量予以緩刑（詳後述）。從而，檢察官以前揭理由指
    摘原審量刑過輕提起上訴，經核為無理由，應予駁回。
五、末查被告前因故意犯罪受有期徒刑以上刑之宣告，執行完畢
    或赦免後，5 年以內未曾因故意犯罪受有期徒刑以上刑之宣
    告，此有臺灣高等法院被告前案紀錄表1 份在卷可按（見簡
    上卷第91至92頁），其因一時不慎，致罹刑章，然其始終坦
    承犯行，且於原審判決後與告訴人調解成立，並實際支付完
    畢，以實際行動填補其所肇生之損害，且經告訴人具狀表達
    同意給予緩刑之意等情，有告訴人之刑事陳述狀、本院111 
    年度橋司附民移調字第527 號調解筆錄各1 份在卷可稽（見
    簡上卷第55、67至68頁），顯見被告犯後已有積極面對、反
    省負責之態度，依上開情狀可認被告經此偵審及科刑程序後
    ，當能知所警惕，應無再犯之虞，考量刑罰之社會一般預防
    及就本案具體個案特別預防之要求，本院因認被告所受宣告
    刑以暫不執行為適當，爰依刑法第74條第1 項第1 款之規定
    ，併予宣告如主文第2 項所示之緩刑期間，以啟自新。
據上論結，應依刑事訴訟法第455 條之1 第1 項、第3 項、第36
8 條、第373 條，刑法第74條第1 項第2 款，判決如主文。
本案經檢察官靳隆坤聲請簡易判決處刑，檢察官上訴後，檢察官
彭斐虹到庭執行職務。
中　　華　　民　　國　　111 　年　　7 　　月　　21　　日
                  刑事第七庭    審判長法  官  周佑倫
　
                                      法  官  林新益
　
                                      法  官  蔡宜靜
以上正本證明與原本無異。
不得上訴。 
中　　華　　民　　國　　111 　年　　7 　　月　　22　　日
                                      書記官  鄧思辰
附件　　
            臺灣橋頭地方法院刑事簡易判決　
111年度簡字第385號
聲  請  人  臺灣橋頭地方檢察署檢察官
被      告  王陽  
上列被告因傷害案件，經檢察官聲請以簡易判決處刑（111 年度
偵字第959 號），本院判決如下：
    主  文
王陽犯傷害罪，處拘役貳拾伍日，如易科罰金，以新臺幣壹仟元
折算壹日。
    事實及理由
一、王陽與林家豪係鄰居，2 人於民國110 年12月8 日19時40分
    許，在高雄市○○區○○街00號前，因細故發生口角爭執，王陽
    竟基於傷害他人身體之犯意，徒手毆打林家豪，致林家豪因
    而受有頭部外傷、頭皮及左側顏面挫傷等之傷害。嗣經
　　警獲報到場，始悉上情。
二、上揭犯罪事實，業據被告王陽於警詢及偵查中均坦承不諱，
    核與證人即告訴人林家豪於警詢及偵查中之指訴、證人王家
    茵於警詢時之證述之情節均大致相符，並有光雄長安醫院診
    斷證明書1 紙附卷可稽，足認被告前揭任意性自白與事實相
    符，堪予採信。本件事證明確，被告犯行洵堪認定，應依法
    論科。
三、核被告王陽所為，係犯刑法第277 條第1 項之普通傷害罪。
    爰審酌被告僅因細故即率然出手毆打告訴人，致告訴人受有
    前揭所示之傷勢，所為欠缺尊重他人身體安全之法治觀念，
    實有不該；惟念被告犯後坦承犯行，復參以其動機、手段、
    告訴人所受之傷勢，尚未與告訴人達成和解；暨衡及被告自
    陳高職畢業之教育程度、小康之家庭經濟狀況等一切情狀，
    量處如主文所示之刑，並諭知易科罰金之折算標準，以示警
    惕。
四、依刑事訴訟法第449 條第1 項前段、第3 項、第454 條第1 
    項，逕以簡易判決處刑如主文。
五、本案經檢察官靳隆坤聲請簡易判決處刑。
六、如不服本判決，應於判決送達之日起20日內，向本院提起上
    訴狀（須附繕本），上訴於本院管轄之第二審地方法院合議
    庭。
中　　華　　民　　國　　111 　年　　3 　　月　　24　　日
                  橋頭簡易庭 法　官 陳  箐
以上正本證明與原本無異。
中　　華　　民　　國　　111 　年　　3 　　月　　24　　日
　　　　　                   書記官 賴佳慧
　　　　　　　　　
附錄本案論罪科刑法條
中華民國刑法第277 條第1項
傷害人之身體或健康者，處5 年以下有期徒刑、拘役或50萬元以
下罰金。